【裁判字號】    97,交訴,67
【裁判日期】    970711
【裁判案由】    過失致死等
【裁判全文】
臺灣彰化地方法院刑事判決              97年度交訴字第67號
公  訴  人  臺灣彰化地方法院檢察署檢察官
被      告  乙○○
上列被告因過失致死案件，經檢察官提起公訴（97年度偵字第23
63號）及聲請併案審理（97年度偵字第3481號），本院判決如下
：
    主  文
乙○○因過失致人於死，累犯，處有期徒刑壹年捌月。
    犯罪事實
一、乙○○前於民國85年間因違反肅清煙毒條例等案件，經本院
    於86年8月9日以85年度重訴字第15號判決，判處有其徒刑3
    年6月；並經臺灣高等法院臺中分院駁回上訴確定；經入監
    執行後假釋出監，於92年3月17日假釋期滿未經撤銷假釋，
    以執行完畢論。其為無駕駛執照之人，於96年10月31日夜間
    8時40分許，駕駛其女友常伊凡（另由臺灣彰化地方法院檢
    察署檢察官為不起訴處分）所有、車牌號碼X7—1722號自小
    客車沿彰化縣秀水鄉○○路由東往西方向行駛，途經番花路
    與安南巷之交岔路口，本應注意車前狀況，隨時採取必要之
    安全措施，且應注意車輛行經無號誌之交岔路口時，應減速
    慢行，作隨時停車之準備，而依當時雖為夜間、天候陰，惟
    有照明、柏油路、路面乾燥、無缺損、無障礙物、視距良好
    ，並無不能注意之情事，竟疏未注意，貿然以高速通過該路
    口，且逆向駛入對向車道，適有行人甲○○手抱其孫林明峰
    在對向路邊行走，乙○○所駕駛上揭自小客車車頭，因乙○
    ○之不慎駕駛撞擊甲○○、林明峰，致甲○○受有肱骨閉鎖
    性骨折及骨盆閉鎖性骨折、損傷後之蜘蛛網膜下出血、後腹
    膜之損傷及胸壁挫傷等傷害；林明峰則受有胸腹挫傷、頭部
    外傷、顱內出血之傷害。乙○○肇事後蹲在路邊，嗣經該處
    住戶聞聲查看，並通知救護車到達後，始發現甲○○、林明
    峰朝已摔落在水溝內；惟林明峰送彰化基督教醫院急救，仍
    延至96年10月31日上午10時不治死亡。
二、案經甲○○訴請臺灣彰化地方法院檢察署檢察官偵查起訴。
    理    由
一、上揭犯罪事實，業據被告乙○○於偵訊、本院審理中坦承不
    諱，核與證人即被害人林明峰之父林浚瑋於偵訊中證述之情
    節相符；此外，並有道路交通事故現場圖、調查報告表、車
    禍現場相片、醫院診斷書、彰化縣警察局鹿港分局現場勘察
    報告在卷可稽。另被害人林明峰係因本件車禍造成胸腹挫傷
    、頭部外傷、顱內出血不治死亡之事實，亦經檢察官督同法
    醫相驗被害人屍體確認無訛，此有相驗屍體證明書、驗斷書
    、勘驗筆錄、醫院參考病歷摘要各一份附卷足憑。按車輛行
    駛時，駕駛人應注意車前狀況，隨時採取必要之安全措施；
    及汽車行經無號誌之交岔路口時，應減速慢行，作隨時停車
    之準備，道路交通安全規則第93條第1項第3款、第94條第3
    項各定有明文，被告乙○○駕車自應注意上述道路交通安全
    規定，且依當時路狀，雖為夜間、天候陰，惟有照明、柏油
    路、路面乾燥、無缺損、無障礙物、視距良好，有道路交通
    事故現調查報告表記載甚明，足見被告並無不能注意之情形
    ，被告竟疏不注意而肇事，並致告訴人甲○○受傷、被害人
    林明峰死亡，被告應有過失。且被告過失駕駛行為，核與告
    訴人甲○○之受傷、被害人林明峰之死亡間，具有相當因果
    關係，被告犯行應堪認定。
二、核被告所為，係犯刑法第276條第1項過失致死罪、同法第28
    4條第1項前段之過失傷害罪。被告一過失行為，致使被害人
    二人死亡及受傷，為想像競合犯，應依刑法第55條之規定，
    從一較重之過失致人於死罪處斷。公訴人聲請併案審理部分
    ，與已起訴之部分係同一犯罪事實，本院自應併予審理，附
    此敘明。被告係無駕駛執照而駕駛車輛，因而致被害人死亡
    ，應依道路交通管理處罰條例第86條第1項之規定，應加重
    其刑。再被告肇事後雖留在現場，然並無向有偵查犯罪職權
    之機關或個人發覺其犯罪前，自動坦承其肇事，甚至於員警
    調查時辯稱不曉得是否有撞到路邊行人云云；及於偵查中辯
    稱: 救護車來時才知道有撞到人云云，顯見被告並無主動接
    受裁判之意，核與刑法第62條前段所規定之自首要件不合，
    無依自首規定減刑之餘地，併此敘明。另被告前於85年間因
    違反肅清煙毒條例等案件，經本院於86年8月9日以85年度重
    訴字第15號判決，判處有其徒刑3年6月；並經臺灣高等法院
    臺中分院駁回上訴確定；經入監執行後假釋出監，於92年3
    月17日假釋期滿未經撤銷假釋，以執行完畢論，此有臺灣高
    等法院被告前案紀錄表、臺灣彰化地方法院檢察署刑案資料
    查註紀錄表各1份存卷可考，其於五年內故意再犯本案有期
    徒刑以上之罪，自應依刑法第47條第1項之規定，論以累犯
    ，並遞加重其刑。爰審酌被告之素行、過失之程度、因過失
    導致被害人甲○○受傷之傷勢甚重、被害人林明峰因本件車
    禍事故死亡之無可彌補後果、對被害人家屬所造成之傷痛非
    輕，且被告雖於本院審理中坦承犯行，然迄今仍未與被害人
    家屬達成民事和解，犯罪後之態度難認良好等一切情狀，量
    處如主文所示之刑，以示懲儆。
據上論斷，應依刑事訴訟法第299條第1項前段，道路交通管理處
罰第86條第1項，刑法第276條第1項、第284條第1項前段、第55
條、第47條第1項，刑法施行法第1條之1第1項、第2項前段，判
決如主文。
本案經檢察官陳茂榮到庭執行職務
中    華    民    國    97    年    7    月     11    日
                  交通法庭       法  官  吳俊螢
以上正本證明與原本無異。
如不服本判決，應於判決送達後10日內，向本院提出上訴書狀，
上訴書狀應「敘述具體上訴理由」，並按他造當事人之人數附繕
本。「切勿逕送上級法院」。
告訴人或被害人對於判決如有不服具備理由請求檢察官上訴者，
其上訴期間之計算係以檢察官收受判決正本之日期為準。
中    華    民    國    97    年    7    月     11    日
                                 書記官  林怡吟
附錄論罪科刑法條：
道路交通管理處罰條例第八十六條第一項：
汽車駕駛人，無駕駛執照駕車、酒醉駕車、吸食毒品或迷幻藥駕
車、行駛人行道或行經行人穿越道不依規定讓行人優先通行，因
而致人受傷或死亡，依法應負刑事責任者，加重其刑至二分之一
。
刑法第二百七十六條第一項：
因過失致人於死者，處二年以下有期徒刑、拘役或二千元以下罰
金。


司法院資訊處製作；財團法人民間司法改革基金會備份。
